# 请问下使用权资产的问题

提问人：jmll 时间：2021-12-03 11:23:51
2021 年新租赁准则的应用需要确认使用权资产，合同租赁期 2019 年 11 月 1 日至 2024 年 10 月 31 日，要求每年 12 月 20 日将当年租金一次性支付，每年租金 30000 元，本年调整使用权资产时 初始计量按照 30000 元加上剩余 3 期的租赁付款额现值 3000*（P/A,4.75%,3）; 这样处理对不对？因为期间是 11 月至来年 10 月，对于年度的期间问题怎么处理？还有付款不是在租赁期初付款，我按照期初付款的方式计算现值有没有影响？

回答人：chenyiwei
考虑不同计算方法的差异是否具有重要性，如影响不重大可以简化处理，视同租金是在每年年初或者年末支付的。